臺灣桃園地方法院刑事判決　　　　　　　94年度訴字第1289號
公　訴　人　臺灣桃園地方法院檢察署檢察官
被　　　告　甲○○
　　　　　　　　　　　弄十二衖.
指定辯護人　本院公設辯護人　陳瑞明
上列被告因違反毒品危害防制條例案件，經檢察官提起公訴（94
年度毒偵字第366 、642 、2231號），嗣經本院訊問被告後，被
告自白犯罪，檢察官聲請協商判決，經本院合議庭裁定由受命法
官改依簡式審判程序後為協商判決，本院判決如下：
    主  文
甲○○連續施用第一級毒品，累犯，處有期徒刑壹年，扣案之第
一級毒品海洛因壹包（淨重為3.41公克，空包裝重1.51公克，93
年度保管字第7357號編號1 標示HR（＋）S）、 第一級毒品海洛
因壹包（淨重0.02公克，空包裝重0.41公克，94保管字第122 號
編號1）、 含第一級毒品海洛因殘渣之塑膠針筒、吸管各貳支（
94 年 度刑管字第1688號編號1 、2）均 沒收消燬之。又連續施
用第二級毒品，累犯，處有期徒刑陸月，扣案之第二級毒品安非
他命壹包（毛重0.192 公克，94年度安保管字第33號）沒收銷燬
之。應執行有期徒刑壹年肆月，扣案之第一級毒品海洛因壹包（
淨重為3.41公克，空包裝重1.51公克，93年度保管字第7357號編
號1標 示HR（＋）S）、 第一級毒品海洛因壹包（淨重0.02公克
，空包裝重0.41公克，94保管字第122 號編號1）、 含第一級毒
品海洛因殘渣之塑膠針筒、吸管各貳支（94年度刑管字第1688號
編號1 、2）、 第二級毒品安非他命壹包（毛重0.192 公克，94
年度安保管字第33號）均沒收銷燬之。
    事實及理由
一、犯罪事實：
（一）被告甲○○前於民國81年間因違反肅清煙毒條例等案件，
      經本院以81年度訴字第328 號判決判處有期徒刑6 月（違
      反麻醉藥品管理條例）、3 年4 月（施用毒品）、13 年
      （販賣毒品），嗣上訴經臺灣高等法院以81年上訴字第36
      28號就販賣毒品部分撤銷原判，改判以有期徒刑7 年確定
      ，復經定應執行刑為10年10月，於85年8 月10日縮短刑期
      假釋出監，於91年6 月9 日縮刑期滿假釋未經撤銷，未執
      行之刑以已執行論（構成累犯）。另因施用毒品案件，經
      本院以裁定令入戒治處所施以強制戒治，於93年2 月27日
      經裁定停止戒治付保護管束出所，迄93年9 月10日執行期
      滿，並經檢察官以94年度戒毒偵字第38號為不起訴處分確
      定。
（二）復基於施用毒品之概括犯意，自93年10月間某日起，至94
      年2 月4 日晚間9 時40分許回溯26小時內某時止，在桃園
      縣八德市○○路○段417 巷18弄12衖2 號住處等處，連續
      施用第一級毒品海洛因多次，另於93年12月18日晚間7時5
      分許回溯96小時內某時，及94年2 月4 日晚間9 時40 分
      許回溯96小時內某時，在臺灣地區某處，連續施用第二級
      毒品安非他命2 次。嗣於93年12月18日下午4 時45分許，
      在上址住處，為警查獲，扣得海洛因1 包（淨重3.41公克
      空包裝重1.51公克）、含海洛因殘渣之注射針筒2 支、吸
      管2 支，又於94年1 月6 日下午5 時30分許，在上址住處
      ，為警查獲，扣得海洛因1 包（淨重0.02公克，空包裝重
      0.41公克)、 安非他命1 包（毛重0.192 公克），再於94
      年2 月4 日晚間9 時40分許，為警以列管毒品人口通知採
      驗尿液查獲。案經桃園縣政府警察局八德分局報告本院檢
      察官偵查起訴。
二、證據名稱：
（一）被告於本院審理中之自白。
（二）卷附桃園縣政府警察局八德分局檢體監管紀錄表1 紙、臺
      灣尖端先進生技醫藥股份有限公司濫用藥物檢驗報告2 紙
      、臺灣檢驗科技股份有限公司濫用藥物尿液檢驗報告1 紙
（三）扣得海洛因2 包（分別為淨重3.41公克、空包裝重1.51公
      克；淨重0.02公克，空包裝重0.41公克）、含海洛因殘渣
      之注射針筒2 支、吸管2 支；安非他命1 包（毛重0.192
      公克），及法務部調查局鑑定通知書1 紙、行院衛生署管
      制藥品管理局檢驗成績書2 紙。
三、本件被告已認罪，經檢察官與被告於準備程序達成協商之合
    意，其合意內容為：被告連續施用第一級毒品海洛因部分願
    受科處有期徒刑1 年；連續施用第二級毒品安非他命部分願
    受科處有期徒刑6 月，合併應執行有期徒刑1 年4 月。經查
    ，上開協商合意並無刑事訴訟法第455 條之4 第1 項所列情
    形之一，檢察官聲請改依協商程序而為判決，本院爰不經言
    詞辯論，於協商合意範圍內為協商判決，合予敘明。
四、沒收：
    扣得之海洛因2 包（分別為淨重3.41公克、空包裝重1.51公
    克；淨重0.02公克，空包裝重0.41公克）、含海洛因殘渣之
    注射針筒2 支、吸管2 支；安非他命1 包（毛重0.192 公克
    ），均應依毒品危害防制條例第18條第1 項前段規定，沒收
    銷燬之。
五、應適用之法條：刑事訴訟法第455 條之4 第2 項、第455 條
    之8 ，毒品危害防制條例第10條第1 項、第2 項、第18條第
    1 項前段，刑法第11條、第56條、第47條、第51條第5 款。
六、本判決除有刑事訴訟法第455 條之4 第1 項第1 款、第2 款
    、第4 款、第6 款、第7 款所定情形之1 ，或違反同條第2
    項規定者外，不得上訴。
七、如不服本件判決，得自收受判決送達之日起10日內，向本院
    提出上訴書狀，上訴於第二審法院。
本案經檢察官張啟聰到庭執行職務。
中　　華　　民　　國　　94　　年　　9 　　月　　20　　日
                  臺灣桃園地方法院刑事第十二庭
                          法　官  陳  雪  玉
以上正本證明與原本無異。
　　　　　　　　　　　　　書記官　戴  育  萍
中　　華　　民　　國　　94　　年　　9 　　月　　26　　日
附錄法條：
毒品危害防制條例第10條第1 項、第2 項
施用第一級毒品者，處 6 月以上 5 年以下有期徒刑。
施用第二級毒品者，處 3 年以下有期徒刑。
